【裁判字號】    97,聲再,374
【裁判日期】    971031
【裁判案由】    瀆職
【裁判全文】
臺灣高等法院刑事裁定                 97年度聲再字第374號
聲  請  人
即受判決人  甲○○
上列聲請人因瀆職案件，不服本院96年度上訴字第834號，中華
民國97年9月26日第二審確定判決（臺灣板橋地方法院94年度訴
字第1874號，起訴案號：臺灣板橋地方法院檢察署93年度偵字第
16448號暨移送併辦案號：臺灣板橋地方法院檢察署95年度偵字
第1067號），聲請再審，本院裁定如下：
    主  文
再審之聲請駁回。
    理  由
一、聲請意旨略以：聲請人並未帶陳宗億找蔡淑女查口卡，僅2
    月24日陳宗億、鄭曉陽下午來戶口課拜會見過一次，當時二
    人表示警察電腦外之「戶役政電子閘門系統」他們常有無法
    KEY-IN或經常斷線之困擾，聲請人請戶口通報台主林小隊長
    得鎰酌予指導，聲請人從未指示查詢警察口卡給予該二員協
    助方便；聲請人不知陳宗億在停職中；當日並無提及查詢口
    卡之事，而係請教國防內政二部開發使用之戶役政電子閘門
    系統；聲請人並無洩密之故意；查口卡之陳、鄭二人無竊密
    ，交付口卡資料之蔡員無洩密，而主管課長無犯罪之動機亦
    無犯行，竟被判洩密罪，不合邏輯。綜上，有足生影響於原
    判決之重要證據漏未審酌，爰聲請再審云云。
二、按刑事訴訟法第421條規定，不得上訴於第三審法院之案件
    ，除同法第420條第1項各款規定之情形外，其經第二審確定
    之有罪判決，如就足生影響於判決之重要證據漏未審酌者，
    得為受判決人之利益，聲請再審。該條所謂「漏未審酌」，
    係指第二審法院判決前已發現而提出之證據，未予審酌而言
    ，如第二審法院依調查之結果，本於論理法則、經驗法則取
    捨證據認定事實，而就被捨棄之證據，已於理由內敘明其捨
    棄之理由者，即非屬之；又所謂「重要證據」，必須該證據
    已足認定受判決人應受無罪、或免訴、或輕於原審所認定之
    罪名方可，如不足以推翻原審所認定罪刑之證據，即非足生
    影響於原判決之重要證據。係指其就證據之本身形式上觀察
    ，毋須經調查程序顯然可認為足以動搖原確定之判決者而言
    。
三、查聲請人甲○○所執上揭聲請再審之理由，無非係就本院前
    開判決證據採酌與否之爭執，惟查證據之調查，係屬法院之
    職權，而法院就調查證據之結果，本於自由心證之原則，而
    為斟酌取捨，是證據之證明力如何，係屬法院之職權範圍，
    原確定判決既已就聲請人涉案之證據，予以審酌認定，並敘
    明何以採酌之理由，而認已足以認定聲請人確涉有洩漏國防
    以外應秘密之消息之犯行，而其證據之取捨並無違反論理或
    經驗法則，即難認其所為之論斷係屬違法，聲請人就屬法院
    職權認定之範疇任意予以指摘，自有未合，所執聲請再審之
    理由，非屬刑事訴訟法第421條所稱足生影響於判決之重要
    證據漏未審酌，自非聲請再審之適法理由，是聲請人聲請本
    件再審，核無理由，應該駁回。
四、據上論結，應依刑事訴訟法第434條第1項，裁定如主文。
中    華    民    國    97    年    10    月    31    日
                  刑事第十二庭  審判長法  官  蔡永昌
                                      法  官  蔡新毅
                                      法  官  陳榮和
以上正本證明與原本無異。
不得抗告。
                                      書記官  林吟玲
中    華    民    國    97    年    10    月    31    日


司法院資訊處製作；財團法人民間司法改革基金會備份。
